【裁判字號】    97,聲,175
【裁判日期】    971120
【裁判案由】    停止執行
【裁判全文】
臺灣宜蘭地方法院民事裁定               97年度聲字第175號
聲  請  人  乙○○
相  對  人  丙○○
            戊○○
            甲○○
            丁○○
上列當事人間聲請停止執行事件，本院裁定如下：
    主  文
聲請人供擔保新臺幣玖仟貳佰柒拾肆元後，本院九十七年度執字
第一一五四七號拆屋交地執行事件，就如附圖所示編號Ｍ部分面
積115.44平方公尺之房屋及土地之強制執行程序，於本院九十七
年度訴字第三三一號第三人異議之訴事件裁判確定、和解或撤回
起訴前應暫予停止。
聲請人其餘聲請駁回。
    理  由
一、按有回復原狀之聲請，或提起再審或異議之訴，或對於和解
    為繼續審判之請求，或提起宣告調解無效之訴、撤銷調解之
    訴，或對於第4條第1項第5 款之裁定提起抗告時，法院因必
    要情形或依聲請定相當並確實之擔保，得為停止強制執行之
    裁定。強制執行法第18條第2項定有明文。
二、查本件聲請人主張：相對人持本院95年度訴字第157 號及台
    灣高等法院96年度上字第354 號民事確定判決為執行名義，
    聲請本院97年度執字第11547 號強制執行事件，強制債務人
    張茂生人應依前開確定判決主文所示將如附圖所示Ｉ部分面
    積0.3平方公尺、Ｊ部分面積18.27平方公尺、Ｋ部分面積78
    .33 平方公尺、Ｌ部分面積47.56平方公尺、Ｍ部分面積115
    .44 平方公尺、Ｎ部分面積33.3平方公尺、Ｏ部分面積37.4
    4平方公尺、Ｐ部分面積132.22 平方公尺之建物及地上物拆
    除，並將土地返還相對人及其他共有人全體。惟前開附圖編
    號Ｍ所示之建物實際上係其與張茂生之被繼承人張焰樹於68
    年間共同出資興建於系爭土地分管範圍內興建，故其擁有上
    開建物之所有權，而有足以排除強制執行之權利，並已向本
    院提起97年度訴字第331 號第三人異議之訴事件，訴請撤銷
    前開強制執行事件之執行程序為由，聲請裁定停止本院97年
    度執字第11547 號拆屋交地執行事件之強制執行。經本院調
    取前開民事及強制執行事件卷宗審究後，認聲請人就如附圖
    編號Ｍ所示之房地之強制執行程序聲請停止執行，核與前開
    規定相符，應予准許。至同一強制執行事件中如附圖編號所
    示Ｉ、Ｊ、Ｋ、Ｌ、Ｎ、Ｏ、Ｐ部分停止執行之請求，則屬
    無據，應予駁回。
三、准許部分應供擔保金額之審酌：
 1、查相對人前開強制執行之聲請，係請求債務人應將其在相對
    人與他人共有坐落宜蘭縣宜蘭縣五結鄉○○段1027地號土地
    上所興建如附圖編號Ｍ所示之房屋拆除，並將占用之基地返
    還。是相對人因前開執行程序之停止，可能遭受之損害乃為
    前開地上物無法迅予執行拆除並返還土地，造成相對人就遭
    占用土地，不能另為使用、收益，而受有相當於租金之損害
    。
 2、按城市地方房屋或租用基地建築房屋之租金，以不超過土地
    及其建築物申報總價額年息百分之10為限；且所謂土地價額
    ，係指法定地價；土地所有權人依本法所申報之地價，即為
    法定地價，土地法第97條第1 項、第105 條、第148 條及同
    法施行細則第25條定有明文。查系爭坐落宜蘭縣五結鄉○○
    段1027地號土地最近一期之申報地價為每平方公尺新臺幣（
    下同）800 元，有土地登記謄本附於前開執行卷可按，並經
    本院調閱核閱屬實；又相對人就前開土地共有之應有部分約
    合計295.5/980（即丙○○61/980、戊○○45/840約52.5/98
    0 、甲○○26/280約91/980、丁○○26/280約91/980），而
    系爭編號Ｍ建物占用土地之面積為115.44平方公尺。是以土
    地申報總額年息百分之10計算，如停止本件就前開部分土地
    之拆屋還地強制執行程序，相對人等人每年所受相當於租金
    之損害約為2,785元（800×115.44×10﹪×295.5/980＝2,7
    85，元以下4捨5入）。又本件第三人異議之訴依訴訟標的價
    額係不得上訴第三審之案件，參酌各級法院辦案期限實施要
    點關於民事第1審、第2審審判案件辦案期限分別為1年4月及
    2年之規定，該事件可告確定時間以3年又4 月（約3.33年）
    計算，以此核定聲請人應供擔保之金額為九千二百七十四元
    （2,785×3.33＝9,274）。
四、依強制執行法第18條第2 項裁定如主文。
中    華    民    國    97    年    11    月    20    日
                  臺灣宜蘭地方法院民事庭
                      法  官  林翠華
正本係照原本作成
如對本裁定抗告須於裁定送達後10日內向本院提出抗告狀（須附
繕本），並繳納抗告費新台幣1,000元
中    華    民    國    97    年    11    月    20    日
                      書記官  林秀麗


司法院資訊處製作；財團法人民間司法改革基金會備份。
